# 债转股协议中兜底条款的账务处理

提问人：wx_64a62fc5ed9c 时间：2023-07-06 11:39:34
A上市公司应付供应商B公司 3000 万元，双方签订债务重组协议：按 3 元/股的价格转换成A公司 1000 万股股票（目前A公司股价1.6元/股）；B公司持有股票 2 周年后，如A公司股票结算价值低于3000 万元，差额部分由A公司补足；如A公司股票结算价值高于 3000 万元，则盈余部分的30%归属于B公司，70%归属于A公司。请问债权方（B公司）和债务方（A公司）分别如何进行账务处理

回答人：chenyiwei
1 、B公司（债权人）：其同时取得了一项股票投资（其他非流动金融资产）和一项衍生金融工具。根据新金融工具准则规定，这两者不予分拆，作为一个整体进行处理。该项其他非流动资产的公允价值，理论上应为【预计 2 年后A公司股票 1000 万股的公允价值+预计可获得A公司差额补偿款的折现值】或者【预计 2 年后A公司股票 1000 万股的公允价值-预计需支付给A公司款项的折现值】。但 2 年后的股价可能难以预测，故实务中也可能基于资产负债表日的股价测算。如果测算结果是需由A公司补偿的，则在测算补偿款的公允价值时，需谨慎考虑A公司差额补足的意愿和能力。
2 、A公司：（ 1 ）应付账款转为本公司股票，按债务重组准则中的债转股相关规定处理。由于本案例的最终结算义务金额不低于应付账款原始金额，故不能确认债务重组收益，重组差额转入资本公积。
（ 2 ）对于提供给B公司的价值对赌安排，应视作一项回购自身权益工具的合同义务处理，确认金融负债并冲减资本公积，其金额为日后预计需支付的回购款（至少为 3000 万元）的折现值。如果因公司股票结算价值高于 3000 万元而收到盈余补偿款的，则届时按实际收到的金额贷记资本公积。